# 外币出资问题请教

提问人：helenpqh 时间：2022-07-24 14:55:23
某境内有限责任公司（外国法人独资）甲的记账本位币为人民币，注册资本为 100 万美元，其中货币出资871,811.64美元，设备出资128,188.36元。甲历史上共分期收到股东货币出资619,600.00欧元（按照股东汇款日的汇率折算成美元876,378.40元），设备90,500.00欧元（设备为外国股东从境外投入，由于设备目前已经报废不存在，相关设备的交接资料已丢失，故按照设备申报进口日的汇率折算成美元128,188.36元，价值鉴定报告上设备的价值也是90,500.00欧元）。请问： 1 、 甲公司历史上收到的货币出资876,378.40元超过注册资本871,811.64美元的部分，是不是要计入资本公积（将超过部分的美元金额按照股东汇款日的汇率将美元折算成人民币）？如果实际收到的货币出资金额与注册资本规定的出资额一致，是否应该按照外币金额直接折算成人民币计入实收资本，没有资本公积了？ 2 、 甲公司收到股东投入的进口设备是否可以按照进口日的汇率折算成人民币（理论上是否应该按照设备完成交接之日的汇率折算）？同时，进口设备的关税需要计入设备价值，但是不应计入实收资本或者资本公积，对吗？ 3 、 甲公司财务账上记录实收资本增加时，设置的外币辅助账应该是欧元还是美元？折算成人民币的外币金额应该是以欧元为准还是美元为准？因为先把欧元折算成美元再折算成人民币与欧元直接折算成人民币的金额会有一些小的差异，这些差异应该如何处理？

回答人：chenyiwei
1 、甲公司历史上收到的货币出资876,378.40元超过注册资本871,811.64美元的部分，在确定无需退还给原出资股东的前提下，应确认为资本公积——资本溢价。
收到外币出资的折合汇率，目前的做法是收到出资当日的即期汇率。历史上对于 2006 年 4 月 24 日之前的出资，如果当时合资企业合同有约定汇率的，则按约定汇率折合（该做法现已废止）。
2 、甲公司收到股东投入的进口设备应按照进口日的汇率折算成人民币（理论上是否应该按照设备完成交接之日的汇率折算）。同时，进口设备的关税由甲公司负担的部分需要计入设备价值，但是不应计入实收资本或者资本公积。
3 、实收资本的外币辅助帐应按实收资本币种（美元）设置。折算为人民币的金额也是以注册资本币种（美元）表示的金额为准。